【裁判字號】    96,易,709
【裁判日期】    970229
【裁判案由】    違反毒品危害防制條例
【裁判全文】
臺灣新竹地方法院宣示判決筆錄           96年度易字第709號
公  訴  人  臺灣新竹地方法院檢察署檢察官
被      告  甲○○
                    （另案在臺灣新竹監獄執行）
指定辯護人  本院公設辯護人  乙○○
上列被告因違反毒品危害防制條例案件，檢察官提起公訴（96年
度毒偵字第1259、1418號）後，聲請改依協商程序而為判決，本
院於中華民國97年2月29日下午5時在本院刑事第9法庭宣示判決
，出席職員如下：
法官起立朗讀判決主文、犯罪事實要旨、處罰條文及告以上訴限
制、期間並提出上訴狀之法院，且諭知記載其內容：
一、主  文：
    甲○○施用第二級毒品，累犯，處有期徒刑陸月；扣案之第
    二級毒品安非他命殘渣（量微無法秤重）沒收銷燬之、扣案
    之吸食器壹組、玻璃球壹個均沒收之。又施用第二級毒品，
    累犯，處有期徒刑陸月；扣案之第二級毒品安非他命壹包（
    毛重零點伍公克）沒收銷燬之、扣案放置安非他命之夾鍊袋
    壹個、吸食器壹組均沒收之。應執行有期徒刑拾月；扣案之
    第二級毒品安非他命殘渣（量微無法秤重）、第二級毒品安
    非他命壹包（毛重零點伍公克）均沒收銷燬之、扣案吸食器
    貳組、玻璃球壹個、放置安非他命之夾鍊袋壹個均沒收之。
二、犯罪事實要旨：
  (一)甲○○前因施用毒品案件，經依臺灣桃園地方法院於民國87
    年6月6日以87年度毒聲字第210號裁定送觀察勒戒後，因認
    無繼續施用毒品傾向，乃由臺灣桃園地方法院檢察署檢察官
    於87年6月30日以87年度偵字第8302號案件為不起訴處分確
    定，並於同年7月5日釋放出所。又再犯施用毒品案件，經本
    院於88年2月26日以88年度毒聲字第319號裁定送觀察勒戒後
    ，因認有繼續施用毒品傾向，乃由本院於88年5月7日以88年
    度毒聲字第848號裁定令入戒治處所施以強制戒治，刑責部
    分並經本院於88年12月14日以88年度竹北簡字第149號判決
    判處有期徒刑4月確定，嗣強制戒治屆滿3個月成效經評定為
    合格，無繼續戒治之必要，經本院於89年2月10日以89年度
    毒聲字第411號裁定停止戒治，所餘戒治期間付保護管束，
    並於89年3月3日釋放出所，迄89年4月24日保護管束期滿未
    經撤銷，視為強制戒治執行完畢。嗣三犯施用毒品案件，經
    本院於90年2月15日以90年度毒聲字第298號裁定令入戒治處
    所施以強制戒治，刑責部分並經本院於90年2月19日以90年
    度竹北簡字第51號判決判處有期徒刑5月確定，嗣強制戒治
    屆滿3個月成效經評定為合格，無繼續戒治之必要，由本院
    於90年6月22日以90年度毒聲字第1044號裁定停止戒治，所
    餘期間付保護管束，於90年8月10日釋放出所，迄91年2月14
    日保護管束期滿未經撤銷，視為強制戒治執行完畢。竟四犯
    施用毒品案件，經本院於94年3月28日以93年度易字第593號
    判決判處有期徒刑8月確定；旋又五犯施用毒品案件，經本
    院於94年9月30日以94年度易字第559號判決判處有期徒刑7
    月確定，上開2案件合併執行於95年7月31日縮短刑期執行完
    畢出監。詎六犯施用毒品案件，經本院於96年7月11日以96
    年度易字第221號判決判處有期徒刑10月確定。
  (二)甲○○仍不知悔改，基於施用第二級毒品安非他命犯意，先
    於96年8月15日下午4時許，在新竹縣湖口鄉○○村○○街30
    號住處內，以將安非他命放入玻璃球吸食器內燒烤後使產生
    煙霧之方式，施用第二級毒品安非他命1次，旋於96年8月16
    日下午4時20分許，在上址住處為警查獲，並扣得安非他命
    吸食器1組及玻璃球1個（內含安非他命殘渣，量微無法秤重
    ）。嗣又另行起意，於96年9月12日上午11時許，在上開住
    處，以相同方式施用安非他命1次，旋為警於同日下午1時20
    分許，在上址住處查獲，並扣得安非他命1包（毛重0.5公克
    ）及吸食器1組。經警採集尿液送驗結果均呈安非他命、甲
    基安非他命陽性反應，而查悉上情。
三、處罰條文：
    毒品危害防制條例第10條第2項、第18條第1項前段，刑法第
    11條前段、第47條第1項、第38條第1項第2款。
四、協商判決除有刑事訴訟法第455條之4第1項第1款於本訊問程
    序終結前，被告撤銷協商合意或檢察官撤回協商聲請者；第
    2款被告協商之意思非出於自由意志者；第4款被告所犯之罪
    非第455條之2第1項所定得以聲請協商判決者；第6款被告有
    其他較重之裁判上一罪之犯罪事實者；第7款法院認應諭知
    免刑或免訴、不受理者情形之一，及違反同條第2項「法院
    應於協商合意範圍內為判決；法院為協商判決所科之刑，以
    宣告緩刑或2年以下有期徒刑、拘役或罰金為限」之規定者
    外，檢察官與被告均不得上訴。
五、如有前項得上訴之情形，得自收受宣示判決筆錄送達之日起
    10日內，向本院提出上訴書狀，上訴於第2審法院。
中    華    民    國    97    年     2    月    29    日
                  刑事第五庭    書記官  劉亭筠
                                法  官  吳靜怡
以上筆錄正本係照原本作成。
中    華    民    國    97    年    2     月    29    日
                                書記官  劉亭筠
附錄本案論罪科刑法條全文：
毒品危害防制條例第10條第2項
施用第二級毒品者，處 3 年以下有期徒刑。


司法院資訊處製作；財團法人民間司法改革基金會備份。
